臺灣彰化地方法院刑事判決　　　　　　 100年度訴字第1231號
公　訴　人　臺灣彰化地方法院檢察署檢察官
被　　　告　黃經堯
指定辯護人　黃勃叡律師
上列被告因準強盜案件，經檢察官提起公訴（100 年度偵字第
5626號），本院判決如下：
    主  文        
黃經堯成年人故意對少年犯侵入住宅竊盜罪，累犯，處有期徒刑
捌月。又成年人故意對少年犯傷害罪，累犯，處有期徒刑肆月。
應執行有期徒刑拾月。
    事  實        
一、黃經堯前因2 次竊盜、公然猥褻等案件，經本院以99年度簡
    字第398 號分別判處有期徒刑3 月、3 月、3 月確定；又因
    詐欺案件，經本院以99年度簡字第1801號判處有期徒刑5 月
    確定，上開案件合併定應執行刑為有期徒刑10月，甫於民國
    100 年5 月24日縮刑期滿執行完畢。詎仍不知悔改，其為成
    年人，與少年A 女（真實姓名詳卷，88年2 月出生，為12歲
    以上未滿18歲之少年，依法不得揭露足以識別其身分之資訊
    ，故其父親、伯母亦不揭露全名）之父親B 男認識，得知其
    女兒A 女為國小學生，為12歲以上未滿18歲之少年，於100
    年6 月13日上午7 時30分許，黃經堯身著黑色背心、米色短
    褲，騎乘紅色腳踏車行經A 女、B 男所居住、位於彰化縣和
    美鎮某鐵皮屋之住宅時（該住宅地址詳卷），見上址住處鐵
    捲門未拉下，且見少年A 女在客廳櫃子內的木盒拿取早餐錢
    ，而得知財物放置處，竟意圖為自己不法之所有，未經許可
    侵入該住宅，進入後即坐在客廳的鐵椅上，經A 女向黃經堯
    表示其父親不在家，黃經堯已知悉該木盒內的金錢當時係由
    A 女管領監督，竟趁A 女進入廚房之際，改坐到放零錢木盒
    櫃子旁邊的木椅，以左手伸進木盒拿取零錢之方式，徒手竊
    取B 男所有、由A 女管領監督、放置在該木盒內的現金新臺
    幣（下同）63元，適為走出廚房之A 女發覺，A 女要求黃經
    堯歸還零錢，黃經堯僅將其中10元交還A 女，而將剩餘竊得
    之零錢53元放入褲子口袋，即至A 女住處門口，欲騎乘腳踏
    車離去，A 女為阻止黃經堯離去遂伸手拉住該腳踏車椅墊及
    用腳踩住腳踏車後輪的踏腳架，詎黃經堯竟另起傷害少年身
    體之犯意，當場以腳踹A 女的右腳小腿一下，致A 女跌坐在
    地，受有右小腿挫傷且腫脹3X3X2 公分之傷害，黃經堯則騎
    腳踏車逃逸，所竊得之現金已花用殆盡。嗣經警據報後，依
    A 女及在場目擊黃經堯離去之A 女伯母C 女指述，調閱附近
    錄影監視器畫面而查悉上情。
二、案經彰化縣警察局和美分局報告及A 女、B 男訴由臺灣彰化
    地方法院檢察署檢察官偵查起訴。
    理  由        
一、證據能力部分：
  (一)按檢察官職司追訴犯罪，就審判程序之訴訟構造言，檢察官
    係屬與被告相對立之當事人一方，偵查中對被告以外之人所
    為之偵查筆錄，或被告以外之人向檢察官所提之書面陳述，
    性質上均屬傳聞證據。自理論上言，如未予被告反對詰問、
    適當辯解之機會，一律准其為證據，似有違當事人進行主義
    之精神，對被告之防禦權亦有所妨礙；然而現階段刑事訴訟
    法規定檢察官代表國家偵查犯罪、實施公訴，必須對於被告
    之犯罪事實負舉證之責，依法其有訊問被告、證人及鑑定人
    之權，證人、鑑定人且須具結，而實務運作時，偵查中檢察
    官向被告以外之人所取得之陳述，原則上均能遵守法律規定
    ，不致違法取供，其可信性極高，為兼顧理論與實務，乃於
    修正刑事訴訟法時，增列第159 條之1 第2 項，明定被告以
    外之人（含被害人、證人等）於偵查中向檢察官所為陳述，
    除顯有不可信之情況者外，得為證據，並於92年9 月1 日施
    行（最高法院94年度臺上字第7416號判決意旨參照）。又詰
    問權係指訴訟上當事人有在審判庭輪流盤問證人，以求發現
    真實，辨明供述證據真偽之權利，其於現行刑事訴訟制度之
    設計，以刑事訴訟法第166 條以下規定之交互詰問為實踐，
    屬於人證調查證據程序之一環；與證據能力係指符合法律所
    規定之證據適格，而得成為證明犯罪事實存在與否之證據資
    格，性質上並非相同。偵查中檢察官為蒐集被告犯罪證據，
    訊問證人旨在確認被告嫌疑之有無及內容，與審判期日透過
    當事人之攻防，調查證人以認定事實之性質及目的，尚屬有
    別。偵查中訊問證人，法無明文必須傳喚被告使之得以在場
    ，刑事訴訟法第248 條第1 項前段雖規定：「如被告在場者
    ，被告得親自詰問」，事實上亦難期被告有於偵查中行使詰
    問權之機會。此項未經被告詰問之被告以外之人於偵查中向
    檢察官所為之陳述，依刑事訴訟法第159 條之1第2項之規定
    ，原則上屬於法律規定為有證據能力之傳聞證據，於例外顯
    有不可信之情況，始否定其得為證據。是得為證據之被告以
    外之人於偵查中所為之陳述，因其陳述未經被告詰問，應認
    屬於未經合法調查之證據，並非無證據能力，而禁止證據之
    使用。此項詰問權之欠缺，非不得於審判中由被告行使以補
    正，而完足為經合法調查之證據。倘被告於審判中捨棄詰問
    權，或證人客觀上有不能受詰問之情形，自無不當剝奪被告
    詰問權行使之可言（最高法院96年度臺上字第4064號判決要
    旨參照）。經查，證人即告訴人A 女、B 男、C 女在檢察官
    偵查時，均係以證人之身分，經檢察官告以應據實陳述所為
    ；又按證人應命具結，但未滿16歲者，不得令其具結，刑事
    訴訟法第186 條第1 項第1 款定有明文。本案證人即告訴人
    A 女於偵訊中所為之陳述，因其係未滿16歲，方未行具結，
    至證人B 男、C 女部分，則經檢察官告以具結義務及偽證處
    罰，經其具結，而於負擔偽證罪之處罰心理下所為，係經以
    具結擔保其證述之真實性；況司法實務運作上，咸認偵查中
    檢察官向被告以外之人所取得之陳述，原則上均能遵守法律
    規定，不致違法取供，其可信性極高，因而明定除顯有不可
    信之情況者外，得為證據；且證人A 女、B 男、C 女於檢察
    官訊問時之證述，並無證據顯示係遭受強暴、脅迫、詐欺、
    利誘等外力干擾情形，或在影響其等心理狀況致妨礙其等自
    由陳述等顯不可信之情況下所為。又證人A 女業經被告及其
    辯護人在本院審理中行使對質詰問權，補正詰問程序，而完
    足為合法調查之證據，證人B 男、C 女部分，被告於本院準
    備程序時，則已明白捨棄對質詰問權（本院卷第46頁），依
    上開說明，證人A 女、B 男、C 女等人於偵查中之證言，自
    均具有證據能力。
  (二)次按刑事訴訟法第159 條之4 規定，可作為證據之文書有：
    一、除顯有不可信之情況外，公務員職務上製作之紀錄文書
    、證明文書。二、除顯有不可信之情況外，從事業務之人於
    業務上或通常業務過程所須製作之紀錄文書、證明文書。三
    、除前二款之情形外，其他於可信之特別情況下所製作之文
    書。此係因公務員職務上製作之紀錄文書或證明文書，係公
    務員依規定及職權所為，與其責任、信譽攸關，若有錯誤、
    虛偽，公務員可能因此擔負刑事及行政責任，且該等文書經
    常處於可能受公開檢查之狀態，其正確性及真實之保障極高
    ，記錄時亦無預見日後將作為證據之偽造動機，其虛偽之可
    能性較小，除非有顯不可信之情況外，應具有證據能力。證
    人A 女之個人基本資料查詢結果，係從事戶籍工作之公務員
    依法律規定職務上所製作之文書，且無顯不可信之情事存在
    ，應認有證據能力。
  (三)又按刑事訴訟法第159 條第1 項規定：被告以外之人於審判
    外之言詞或書面陳述，除法律有規定者外，不得作為證據。
    而該條所謂「法律有規定者」，係指同法第159 條之1 至第
    159 條之5 及第206 條等規定。又醫師法第12條第1 項規定
    ：醫師執行業務時，應製作病歷，並簽名或蓋章及加註執行
    年、月、日。第2 項規定：前項病歷，除應於首頁載明病人
    姓名、出生年、月、日、性別及住址等基本資料外，其內容
    至少應載明下列事項：一就診日期。二主訴。三檢查項目及
    結果。四診斷或病名。五治療、處置或用藥等情形。六其他
    應記載事項。因此，醫師執行醫療業務時，不論患者是因病
    尋求診療，或因特殊目的而就醫，醫師於診療過程中，應依
    醫師法之規定，製作病歷，此一病歷之製作，均屬醫師於醫
    療業務過程中所須製作之紀錄文書，而且每一醫療行為均屬
    可分，因其接續之看診行為而構成醫療業務行為，其中縱有
    因訴訟目的，例如被毆傷而尋求醫師之治療，對醫師而言，
    仍屬其醫療業務行為之一部分，仍應依法製作病歷，則該病
    歷仍屬業務上所製作之紀錄文書，與通常之醫療行為所製作
    之病歷無殊，自屬刑事訴訟法第159 條之4 第2 款所稱從事
    業務之人於業務上所須製作之紀錄文書，而診斷證明書係依
    病歷所轉錄之證明文書，自仍屬本條項之證明文書（最高法
    院97年度臺上字第666 號判決要旨參照）。卷附道周醫療社
    團法人道周醫院所出具告訴人A 女之診斷證明書，係由診治
    A 女之醫師黃俊雄，本於其醫療專業及診治A 女經過，性質
    上為醫師於例行性診療過程中，對病患為醫療行為，於業務
    上出具之證明書，足認上開診斷證明書應屬從事業務之人於
    業務上所製作之證明文書，本院亦查無其他顯不可信之情事
    ，具有證據能力。
  (四)再下述本案所引用被告以外之人於審判外之言詞或書面陳述
    （除理由欄一之(一)至(三)所述部分外），而不符合刑事訴訟法
    第159 條之1 至第159 條之4 之規定者，均經本院於審理時
    當庭直接提示而為合法之調查，檢察官、被告及辯護人於本
    院準備程序、審理時均明示同意作為證據（本院卷第43頁反
    面、第74頁），本院審酌前開證據作成或取得之狀況，均無
    非法或不當取證之情事，亦無顯不可信情況，故認為適當而
    均得作為證據，是前開證據，依刑事訴訟法第159 條之5 第
    1 項之規定，均具有證據能力。
  (五)復依刑事訴訟法第159 條第1 項：「被告以外之人於審判外
    之言詞或書面陳述，除法律有規定者外，不得作為證據。」
    該所謂「被告以外之人於審判外之言詞或書面陳述」，並不
    包含「非供述證據」在內。按照相機拍攝之照片，係依機器
    之功能，攝錄實物形貌而形成之圖像，除其係以人之言詞或
    書面陳述為攝取內容，並以該內容為證據外，照片所呈現之
    圖像，並非屬人類意思表達之言詞或書面陳述，當不在上引
    規定「被告以外之人於審判外之言詞或書面陳述」之範圍內
    ，其有無證據能力，自應與一般物證相同，端視其取得證據
    之合法性及已否依法踐行證據之調查程序，以資認定（最高
    法院97年度臺上字第3854號判決要旨參照）。經查，卷附現
    場照片、監視器錄影翻拍照片及告訴人A 女受傷照片共12張
    ，均非實施刑事訴訟程序之公務員違背法定程序而取得，且
    與本案待證事實具有關連性，亦無傳聞法則之適用，自有證
    據能力。
  (六)末按被告之自白，非出於強暴、脅迫、利誘、詐欺、疲勞訊
    問、違法羈押或其他不正之方法，且與事實相符者，得為證
    據，刑事訴訟法第156 條第1 項定有明文。本件被告於警詢
    、偵訊及本院審理時之自白（包括部分自白）部分，被告於
    本院審理時均未提出其他可供證明被告下列經本院所引用之
    自白（包括部分自白）部分，究有如何之遭受「強暴、脅迫
    、利誘、詐欺、疲勞訊問、違法羈押或其他不正之方法」始
    為自白之證據，以供本院得以即時調查審認，並參酌上開所
    述證據部分之證據等，均足認被告下列經本院所引用之警詢
    、偵訊及本院審理時之自白（包括部分自白）部分，其與事
    實相符者，依法自得為證據。
二、上揭犯罪事實，業據被告坦承不諱，且經證人即告訴人A 女
    於警詢、偵查中及本院審理時證述明確，並有證人B 男於偵
    查中、證人C 女於警詢及偵查中之證述、道周醫療社團法人
    道周醫院所出具A 女之診斷證明書、A 女之個人基本資料查
    詢結果各1 紙、現場照片、監視器錄影翻拍照片及A 女受傷
    照片共12張在卷可稽（書證部分見警卷第10至17頁、本院卷
    第40頁），足認被告自白與事實相符，堪可採信。又按刑法
    竊盜罪所保護之法益乃各個人對其所管領動產之支配力，此
    在同法第321 條之加重竊盜罪亦然。查證人A 女稱其有向被
    告說父親不在家等語（警卷第4 頁反面、偵卷第20頁反面、
    本院卷第69頁反面），被告亦供稱：沒有看到A 女之父親等
    語（本院卷第78頁），足認被告未經許可侵入A 女之住處時
    ，A 女之父親B 男並不在家，是此時木盒中之金錢係在A 女
    之管領監督下，被告侵入住宅竊取木盒中之金錢，係侵害A
    女對財產之管領監督狀態，是A 女為監督權被侵害之直接被
    害人，被告、辯護人認為B 男始為被害人（本院卷第46頁反
    面、第79頁反面），容有未洽，附此敘明。本件事證明確，
    被告犯行堪以認定，應依法論科。
三、論罪科刑部分：
  (一)按刑法分則之加重，係就犯罪類型變更之個別犯罪行為予以
    加重，成為另一獨立之罪名。兒童及少年福利與權益保障法
    第112 條第1 項前段（即修正前之兒童及少年福利法第70條
    第1 項前段）所定對兒童及少年犯罪之加重，係對被害人為
    兒童及少年之特殊要件予以加重處罰，乃就犯罪類型變更之
    個別犯罪行為予以加重，自屬刑法分則加重之性質（最高法
    院92年度第1 次刑事庭會議決議參照）。又按被告行為後，
    兒童及少年福利法業於100 年11月30日修正公布、100 年12
    月2 日施行，將「兒童及少年福利法」名稱修正為「兒童及
    少年福利與權益保障法」，並修正全文，其中原兒童及少年
    福利法第70條第1 項修正為兒童及少年福利與權益保障法第
    112 條第1 項：「成年人教唆、幫助或利用兒童及少年犯罪
    或與之共同實施犯罪或故意對其犯罪者，加重其刑至2 分之
    1 。但各該罪就被害人係兒童及少年已定有特別處罰規定者
    ，從其規定」，僅將兒童及少年福利法原條文第1 項後段「
    不在此限」修改為「從其規定」，僅為法律名稱變更，其加
    重要件及加重刑度均未變更，自無庸依刑法第2 條第1 項為
    新舊法比較，而應適用裁判時之兒童及少年福利與權益保障
    法第112 條第1 項規定。查被告係52年2 月28日出生，業經
    本院當庭核對其年籍資料無誤，而告訴人A 女為88年2 月出
    生，有其個人基本資料查詢結果1 紙在卷足憑，被告於100
    年6 月13日竊取A 女所管領監督之財物及傷害A 女時，為成
    年人，告訴人A 女則為12歲以上未滿18歲之少年，核被告於
    犯罪事實欄一所示竊盜部分，係犯兒童及少年福利與權益保
    障法第112 條第1 項前段、刑法第321 條第1 項第1 款之成
    年人故意對少年犯侵入住宅竊盜罪；傷害部分，則係犯兒童
    及少年福利與權益保障法第112 條第1 項前段、刑法第277
    條第1 項之成年人故意對少年犯傷害罪。
  (二)起訴意旨雖認被告於竊取謝睦鎮所有放置在客廳木盒裡之零
    錢得手後，為A 女發見，A 女要求被告歸還零錢，被告僅將
    其中10元交還A 女，即將剩餘所竊之財物共計53元放入褲子
    左邊口袋後，欲騎乘上開腳踏車離去，A 女見狀便伸手拉住
    腳踏車椅墊企圖阻止被告逃離現場，被告為防護贓物及脫免
    逮捕，竟當場以腳踹之強暴方式，將A 女踹倒在地，致A 女
    受有右小腿挫傷且腫脹3X3X2 公分之傷害，隨即逃逸，以遂
    行其防護贓物及脫免逮捕之目的，並以少年A 女於案發當時
    年僅12歲，身形、體能、力量均遠差於成年之被告，被告竟
    為防護贓物而以腳踹之強暴行為，將A 女踹倒在地，終脫離
    A 女之追捕，被告所為之強暴行為與取財行為間，存有時、
    空之緊密連接關係，其對A 女之人身自由、安全之危害，與
    藉強暴手段取財之強盜行為不分軒輊，自足認有達於使人難
    以抗拒之程度，而認被告係涉犯刑法第329 條之準強盜罪嫌
    ，而有刑法第321 條第1 項第1 款之情形，應依刑法第330
    條第1 項之加重準強盜罪嫌論處云云。然按刑法第329 條之
    規定旨在以刑罰之手段，保障人民之身體自由、人身安全及
    財產權，免受他人非法之侵害，以實現憲法第8 條、第22條
    及第15條規定之意旨。立法者就竊盜或搶奪而當場施以強暴
    、脅迫者，僅列舉防護贓物、脫免逮捕或湮滅罪證三種經常
    導致強暴、脅迫行為之具體事由，係選擇對身體自由與人身
    安全較為危險之情形，視為與強盜行為相同，而予以重罰。
    至於僅將上開情形之竊盜罪與搶奪罪擬制為強盜罪，乃因其
    他財產犯罪，其取財行為與強暴、脅迫行為間鮮有時空之緊
    密連接關係，故上開規定尚未逾越立法者合理之自由形成範
    圍，難謂係就相同事物為不合理之差別對待。經該規定擬制
    為強盜罪之強暴、脅迫構成要件行為，乃指達於使人難以抗
    拒之程度者而言，是與強盜罪同其法定刑，尚未違背罪刑相
    當原則，與憲法第23條比例原則之意旨並無不符，已於96年
    7 月13日經司法院大法官以釋字第630 號解釋公布施行在案
    。揆諸上開解釋意旨可悉，刑法第329 條準強盜罪之構成要
    件要素中之「強暴脅迫行為」，需達於使人難以抗拒之程度
    始足當之；該號解釋理由書並認刑法第329 條之規定，並未
    擴大適用於竊盜或搶奪之際，僅屬當場虛張聲勢或與被害人
    或第三人有短暫輕微肢體衝突之情形。查證人A 女於警詢時
    證稱：我從廚房一出來時就看到被告打開我父親裝錢的木盒
    拿了1 把零錢，我立即跟他制止，我跟該男子說錢不是他的
    ，要他還給我，他只有拿10元給我，我就在跟他說其他的也
    要一起還給我，該男子就立刻跑到門外要騎腳踏車逃逸，我
    就用手拉住及腳踏住他的腳踏車不讓他逃鮑，他就踹了我一
    腳，讓我的腳鬆開後，騎著腳踏車逃走等語（警卷第4 頁反
    面）；於偵查中稱：被告伸手拿錢拿到一半時我就衝出來跟
    他說，那不是你的錢不能拿他還是拿了就離開，我有追出去
    ，他要上腳踏車，我抓住他腳踏車，他扯他腳踏車不讓我拉
    住，要掙脫我，後來他還是上腳踏車，我就去拉他椅墊，結
    果我就被踹一下，很痛我就鬆手，他就走掉等語（偵卷第20
    頁反面）；於本院審理時證稱：被告拿了1 把零錢後，我跟
    他說那不是你的東西你不能拿，他就給我10元，我就說還有
    其他的，被告就直接跑出去了，他牽著腳踏車就要跑，我就
    去拉他的腳踏車，我有伸雙手去拉，後來就變單手，因為他
    在牽，然後我感覺好像被告踢我的右腳小腿，就很痛，然我
    就鬆開，被告就騎走了，被告應該是用腳踹我，被告踹了我
    一腳後，我就往後屁股跌坐在地上，被告踹我一腳，我的腳
    會痛，然後我自然就會鬆開，被告只有我拉他腳踏車的時候
    踹我一腳，他沒有其他打我、罵我、恐嚇我或踢我的其他動
    作等語（本院卷第67頁至第68頁、第70至72頁），依證人A
    女上開證述內容以觀，被告侵入住宅竊盜犯行既遂後，為使
    A 女放開腳踏車而順利逃離現場，始踹A 女右腳小腿1 下，
    被告於踹A 女1 下，使A 女鬆手後，即騎腳踏車離開，此外
    ，並無其他強暴、脅迫之行為，且因此對A 女所造成之傷勢
    亦屬輕微，堪認屬上開解釋理由書所指「短暫輕微肢體衝突
    」之情形，不能認為已達於使人不能抗拒或難以抗拒之程度
    ，尚難論以刑法第329 條之準強盜罪，被告所為應成立兒童
    及少年福利與權益保障法第112 條第1 項前段、刑法第321
    條第1 項第1 款之成年人故意對少年犯侵入住宅竊盜罪，及
    兒童及少年福利與權益保障法第112 條第1 項前段、刑法第
    277 條第1 項之成年人故意對少年犯傷害罪，起訴法條容有
    未洽，惟基本社會事實相同，爰依法變更起訴法條。
  (三)被告所犯上開2 罪間，犯意各別，行為互殊，應予分論併罰
    。
  (四)被告係成年人而故意對少年犯侵入住宅竊盜罪及傷害罪，皆
    應依兒童及少年福利與權益保障法第112 條第1 項前段之規
    定，各加重其刑。
  (五)被告有如犯罪事實欄一所載之前案科刑及執行紀錄，有卷附
    臺灣高等法院被告前案紀錄表可按，其受有期徒刑之執行完
    畢，5 年以內故意再犯有期徒刑以上之罪，所犯上開2 罪均
    為累犯，應依刑法第47條第1 項之規定，各遞加重其刑。
  (六)爰審酌被告素行不佳，不思循正當途徑獲取財物，竟侵入住
    宅竊取少年A 女管領監督下之財物，於遭A 女發現後，欲阻
    止其離開之過程中，又對A 女實施傷害行為，危害社會治安
    及破壞社會秩序，迄今未能獲得A 女、B 男之諒解，惟其竊
    得之金錢數額不多，及其竊盜、傷害之犯罪手段、目的、對
    A 女所造成之傷勢程度等一切情狀，分別量處如主文所示之
    刑，並定其應執行之刑。
據上論斷，應依刑事訴訟法第299 條第1 項前段，第300 條，兒
童及少年福利與權益保障法第112 條第1 項前段，刑法第321 條
第1 項第1 款、第277 條第1 項、第47條第1 項、第51條第5 款
，判決如主文。
本案經檢察官張嘉宏到庭執行職務。
中    華    民    國   100    年    12    月    22    日
                  刑事第八庭    審判長法  官  游秀雯
                                      法  官  江彥儀
                                      法  官  王素珍
以上正本證明與原本無異。
如不服本判決應於收受判決後10日內向本院提出上訴書狀，並應
敘述具體理由；其未敘述上訴理由者，應於上訴期間屆滿後20日
內向本院補提理由書（均須按他造當事人之人數附繕本）「切勿
逕送上級法院」。
告訴人或被害人對於判決如有不服具備理由請求檢察官上訴者，
其上訴期間之計算係以檢察官收受判決正本之日期為準。
中    華    民    國   100    年    12    月    22    日
                                      書記官  廖春慧
附錄本案論罪科刑法條：
兒童及少年福利與權益保障法第112 條
成年人教唆、幫助或利用兒童及少年犯罪或與之共同實施犯罪或
故意對其犯罪者，加重其刑至二分之一。但各該罪就被害人係兒
童及少年已定有特別處罰規定者，從其規定。
對於兒童及少年犯罪者，主管機關得獨立告訴。
中華民國刑法第321條
犯竊盜罪而有下列情形之一者，處 6 月以上、5 年以下有期徒
刑，得併科新臺幣 10 萬元以下罰金：
一、侵入住宅或有人居住之建築物、船艦或隱匿其內而犯之者。
二、毀越門扇、牆垣或其他安全設備而犯之者。
三、攜帶兇器而犯之者。
四、結夥三人以上而犯之者。
五、乘火災、水災或其他災害之際而犯之者。
六、在車站、埠頭、航空站或其他供水、陸、空公眾運輸之舟、
    車、航空機內而犯之者。
前項之未遂犯罰之。
中華民國刑法第277條
傷害人之身體或健康者，處 3 年以下有期徒刑、拘役或 1 千元
以下罰金。
犯前項之罪因而致人於死者，處無期徒刑或 7 年以上有期徒刑
；致重傷者，處 3 年以上 10 年以下有期徒刑。